ACORDAO-COMPLETO-2354494

ACÓRDÃO DE RELAÇÃO

ACÓRDÃO DE RELAÇÃO 1444/2019 ATA 23/2019 - PLENÁRIO

Acórdão 1444/2019-TCU-Plenário
	Os Ministros do Tribunal de Contas da União, reunidos em Sessão do Plenário, ACORDAM, por unanimidade, com fundamento no art. 217, §§ 1º e 2º, do Regimento Interno do TCU, autorizar o parcelamento da multa cominada por meio do subitem 9.5 do Acórdão 1619/2010-TCU-Plenário ao Sr. Eliseu Barroso de Carvalho Neto em 36 (trinta e seis) parcelas mensais, atualizadas monetariamente, esclarecendo ao responsável que a falta de pagamento de qualquer parcela importará no vencimento antecipado do saldo devedor e, ainda, alertando-o da necessidade de encaminhamento dos comprovantes de pagamentos das parcelas a este Tribunal.
1. Processo TC-Processo 020.595/2004-1 (TOMADA DE CONTAS ESPECIAL) 
	1.1. Responsável: Identidade preservada (art. 55, caput, da Lei n. 8.443/1992) 
	1.2. Órgão/Entidade: Prefeitura Municipal de Pirapemas - MA
	1.3. Relator: Ministro-Substituto Augusto Sherman Cavalcanti
	1.4. Representante do Ministério Público: Procuradora-Geral Cristina Machado da Costa e Silva
	1.5. Unidade Técnica: Secretaria de Controle Externo de Tomada de Contas Especial (SecexTCE) .
	1.6. Representação legal: Diana Roberta Santos da Silva (12.631/OAB-MA) , representando Eliseu Barroso de Carvalho Neto; Marina Lopes Roque Godinho (15.451/OAB-MA) e outros, representando Eliseu Barroso de Carvalho Moura; Paulo Humberto Freire Castelo Branco (7488/OAB-MA) , representando Joao da Silva Neto; Adilson Santos Silva Melo (5852/OAB-MA) e outros, representando Wellington Manoel da Silva Moura; Hugo Gedeon Cardoso (8891/OAB-MA) e outros, representando Walter Pinho Lisboa Filho; Jane Olga Paiva de Siqueira Coelho (6597/OAB-MA) e outros, representando Jose Olivan de Carvalho Moura; Eriko Jose Domingues da Silva Ribeiro (4835/OAB-MA) e outros, representando Joao Araujo da Silva Filho e Francisco de Assis Sousa; Melissa Lima Barroso Moura, representando Carmina Carmen Lima Barroso Moura.

Prefeitura Municipal de Pirapemas - MA

ACORDAO-COMPLETO-2464945

Acórdão de Relação 685/2021 - Plenário

Acórdão de Relação

AUGUSTO SHERMAN

Diana Roberta Santos da Silva (12.631/OAB-MA), representando Eliseu Barroso de Carvalho Neto; Marina Lopes Roque Godinho (15.451/OAB-MA) e outros, representando Eliseu Barroso de Carvalho Moura; Paulo Humberto Freire Castelo Branco (7488/OAB-MA), representando Joao da Silva Neto; Adilson Santos Silva Melo (5852/OAB-MA) e outros, representando Wellington Manoel da Silva Moura; Hugo Gedeon Cardoso (8891/OAB-MA) e outros, representando Walter Pinho Lisboa Filho; Jane Olga Paiva de Siqueira Coelho (6597/OAB-MA) e outros, representando Jose Olivan de Carvalho Moura; Eriko Jose Domingues da Silva Ribeiro (4835/OAB-MA) e outros, representando Joao Araujo da Silva Filho e Francisco de Assis Sousa; Melissa Lima Barroso Moura, representando Carmina Carmen Lima Barroso Moura.

Procuradora-Geral Cristina Machado da Costa e Silva

TOMADA DE CONTAS ESPECIAL (TCE)

Secretaria de Controle Externo de Tomada de Contas Especial (SecexTCE).